【裁判字號】    97,家聲,42
【裁判日期】    970125
【裁判案由】    大陸地區裁判認可
【裁判全文】
臺灣板橋地方法院民事裁定              97年度家聲字第42號
聲  請  人  甲○○
相  對  人  史佩芬
上列當事人間請求認可大陸地區裁判事件，本院裁定如下：
    主    文
大陸地區上海市浦東新區人民法院（二○○三）浦民一（民）初
字第九八○八號民事判決，應予認可。
聲請程序費用由相對人負擔。
    理    由
一、按「在大陸地區作成之民事確定裁判、民事仲裁判斷，不違
    背臺灣地區公共秩序或善良風俗者，得聲請法院裁定認可」
    ；惟「以在台灣地區作成之民事確定裁判、民事仲裁判斷，
    得聲請大陸地區法院裁定認可為執行名義者，始適用之」，
    我國臺灣地區與大陸地區人民關係條例第七十四條第一項、
    第三項定有明文。
二、本件聲請意旨略以：聲請人與相對人原係夫妻關係，因感情
    破裂，已經大陸地區上海市浦東新區人民法院（二○○三）
    浦民一（民）初字第九八○八號判決離婚，該判決業已生效
    ，為此聲請鈞院裁定認可該民事確定判決等語，並提出該判
    決書影本、判決生效證明書影本及經財團法人海峽交流基金
    會認證之公證書為憑。
三、按中華人民共和國最高人民法院於西元一九九八年即民國八
    十七年一月十五日通過公布，自八十七年五月二十六日起施
    行之法釋字第（一九九八）十一號「最高人民法院關於人民
    法院認可台灣地區有關法院民事判決的規定」之司法解釋，
    其中第二條規定：「台灣地區有關法院的民事判決，當事人
    的住所地、經常居住地或者被執行財產所在地在其他省、自
    治區、直轄巿的，當事人可以根據本規定向人民法院申請認
    可」，有我國台灣高等法院八十七年七月二十八日（八七）
    院仁文速字第一○○二三號函暨檢附中華人民共和國最高人
    民法院法釋字第（一九九八）十一號「最高人民法院關於人
    民法院認可台灣地區有關法院民事判決的規定」之司法解釋
    可稽，是以在我國作成之民事確定判決，因前開規定施行得
    以聲請中華人民共和國人民法院之認可，故中華人民共和國
    人民法院作成之民事確定裁判、民事仲裁判斷，亦得聲請我
    法院裁定認可。又查，聲請人提出中華人民共和國上海市浦
    東新區人民法院（二○○三）浦民一（民）初字第九八○八
    號民事判決確定判決係以：「原告（即相對人）與被告（即
    聲請人）雖係自主婚姻，但因婚後原告懷疑被告與他人交往
    時有不檢點行為，致使夫妻間產生矛盾，事後，雙方又未能
    正確對待及妥善解決矛盾，由於原、被告分別生活在不同的
    城市，影響了雙方感情交流、共同生活等，不利於夫妻感情
    和好，被告經本院公告送達開庭傳票，未能到庭應訴，自動
    放棄其抗辯權利，可視為默認原告的陳述，現原告以夫妻感
    情破裂為由，要求與被告離婚的請求，鑒於原、被告目前現
    實狀況，其理由尚屬正當，本院可予支持」為由，而判決相
    對人與聲請人離婚在案，核與我國民法第一千零五十二條第
    二項：「有前項以外之重大事由，難以維持婚姻者，夫妻之
    一方得請求離婚」之精神相符，亦不違背我國公共秩序或善
    良風俗，爰依臺灣地區與大陸地區人民關係條例第七十四條
    第一項之規定，准許聲請人所請，認可該中華人民共和國之
    民事確定判決。
四、依非訟事件法第二十一條第二項、第七十八條、第九十五條
    ，裁定如主文。
中    華    民    國    97    年    1     月    25    日
                              家事法庭法  官  余來炎
以上正本係照原本作成。
如對本裁定抗告須於裁定送達後十日內向本院提出抗告狀。
中    華    民    國    97    年    1     月    28    日
                                      書記官  童淑敏


司法院資訊處製作；財團法人民間司法改革基金會備份。
